臺灣嘉義地方法院民事裁定  
110年度司繼字第102號
聲  請  人  鄭淵仁  

代  理  人  黃禾    

上列聲請人聲請對被繼承人鄭招治選任遺產管理人事件，本院裁
定如下：
    主  文
選任黃禾地政士（處理遺產事務之處所：台東縣○○鄉○○村○○路00
巷00弄00號）為被繼承人鄭招治（女，民國00年0月00日生，身
分證統一編號：Z000000000號，民國102年1月17日死亡，生前最
後住所：嘉義縣○○鄉○○村○○00號之2）之遺產管理人。
准對被繼承人鄭招治之繼承人為承認繼承之公示催告。
被繼承人鄭招治之大陸地區以外繼承人，應自前項公示催告揭示
之日起，壹年內承認繼承，上述期限屆滿，無繼承人承認繼承時
，被繼承人之遺產，於清償債權並交付遺贈物後，如有剩餘即歸
屬國庫。
聲請程序費用新臺幣1,000元由被繼承人鄭招治之遺產負擔。
    理　由
一、按繼承開始時，繼承人有無不明，而無親屬會議或親屬會議
    未於一個月內選定遺產管理人者，利害關係人得聲請法院選
    任遺產管理人，並由法院依公示催告程序，定六個月以上之
    期限，公告繼承人，命其於期限內承認繼承，民法第1177條
    、第1178條第1項、第2項規定甚明。又先順序繼承人均拋棄
    其繼承權時，由次順序之繼承人繼承，其次順序繼承人有無
    不明或第四順序之繼承人均拋棄其繼承權者，準用關於無人
    承認繼承之規定，民法第1176條第6項亦定有明文。
二、聲請意旨略以：被繼承人於102年1月17日過世，過世前因考
    量無合法繼承人，因此於民國100年自書遺囑將名下不動產
    遺贈與其唯一侄兒即聲請人，並指定為遺囑執行人，為由遺
    產管理人及遺囑執行人會同受遺贈人申請遺贈登記，因此聲
    請選任遺產管理人等語，並提出自書遺囑、繼承系統表、戶
    籍謄本及財產證明文件等影本為證。經本院審核上揭文件，
    足認聲請人前開主張，堪信為真實，且核與首開法條規定，
    尚無不合。
三、經查，本件被繼承人現無已知之繼承人，且其親屬會議未依
    民法第1177條之規定選定遺產管理人，被繼承人尚有土地等
    遺產，確有管理之必要。又聲請人已徵求代理人黃禾之同意
    ，並出具願任同意書在卷，陳明其願擔任被繼承人之遺產管
    理人，而黃禾地政士既為土地登記專業人士，自對於遺產之
    登記及處置應屬嫻熟，堪認選任其為被繼承人之遺產管理人
    為適當，並依法為承認繼承之公示催告。
四、依家事事件法第127條第4項，爰裁定如主文。
五、如對本裁定不服，應於裁定送達後10日之不變期間內，向本
    院提出抗告狀，並繳納抗告費新臺幣1,000元。
中　　華　　民　　國　　110 　年　　10　　月　　14　　日
               家事法庭  司法事務官 黃冠嵐         
正本係照原本作成。
中　　華　　民　　國　　110 　年　　10　　月　　14　　日
                         書　記　官　王博昭